臺灣臺中地方法院刑事判決　　　　　　　　　　　　九十三年度訴字第二五七四號
　　公　訴　人　臺灣臺中地方法院檢察署檢察官
　　被　　　告　甲○○
右列被告因毒品危害防制條例案件，經檢察官提起公訴（九十三年度毒偵字第二五六
二號、九十三年度毒偵字第三０八三號），及同署檢察官移
字第四二０四號），被告於準備程序中自白犯行，本院合議庭裁定由受命法官獨任行
簡式審判程序，並判決如左：
    主  文
甲○○連續施用第壹級毒品，累犯，處有期徒刑拾壹月。扣案之毒品海洛因參包（壹
包淨重零點零參公克，空包裝重零點參陸公克；壹包淨重零點伍公克，空包裝重零點
參壹公克；壹包淨重零點肆參公克，空包裝重零點貳肆公克）均沒收銷燬，扣案之注
射針筒壹支沒收。
    犯罪事實
一、甲○○前曾於民國（下同）九十年間因施用毒品案件，經依本院以九十年度毒聲
    字第一四四七號裁定送觀察、勒戒，於九十年八月二十三日執行完畢，認有繼續
    施用毒品之傾向，經本院以九十年毒聲字第三五九八號裁定強制戒治，於九十一
    年五月三十日出所，仍不知悔改，基於概括犯意，連續自九十三年四月間某日起
    至同年十月十五日止，在台中縣后里鄉○○村○○路二十一之五號住處內，以施
    打之方式，施用第一級毒品海洛因多次。嗣於九十三年七月十七日下午三時許，
    在台中市北屯區○○○○街三十一號前為警查獲並扣得毒品海洛因一包（淨重０
    ．五公克，空包裝重０．三一公克），再於九十三年八月十二日下午三時十五分
    許，在台中市○區○○路四段二八五號前為警查獲，並扣得其手上持有海洛因一
    包（淨重０．四三公克，空包裝重０．二四公克）；復於九十三年十月十六日晚
    上六時三十分許，在台中縣外埔鄉○○村○○路與三崁路口為警未獲，並扣得其
    持有海洛因一小包（含淨重０．０三公克，空包裝重０．三六公克）、注射針筒
    一支。
二、案經台中市警察局第一分局、第二分局報請台灣台中地方法院檢察署檢察官偵查
    起訴及台中縣警察局大甲分局報請台灣台中地方法院檢察署檢察官偵查後併案審
    理。
    理  由
一、訊據被告甲○○於本院審理時坦承上情不諱，且被告於右揭時地為警查獲後，經
    警採集其尿液送請詮昕科技股份有限公司、光田綜合醫院鑑驗結果，嗎啡類確呈
    陽性反應，有該公司濫用藥物尿液檢測中心檢驗報告二紙及光田醫院檢驗報告單
    一紙附卷可稽，另有注射針筒一支及海洛因三包（淨重各重０．三一公克、０．
    四三公克、０．０三公克，空包裝重０．三一公克、０．二四公克、０．三六公
    克）扣案可稽。又被告五年之內曾因施用毒品，經送觀察勒戒執行完畢而無繼續
    施用毒品傾向，有臺灣高等法院被告全國前案紀錄表、臺灣臺中地方法院檢察署
    刑案資料查註紀錄表在卷可按，被告犯行洵堪認定。
二、核被告甲○○所為係犯毒品危害防制條例第十條第一項之施用第一級毒品罪。其
    因施用第一級毒品而持有第一級毒品之低度行為，應為施用第一級毒品之高度行
    為所吸收，不另論罪。被告多次施用第一級毒品犯行，時間緊接，所犯罪構成要
    件相同，顯係基於概括犯意反覆為之之行為，為連續犯，應論以一罪並加重其刑
    。併案審理部分雖未據公訴人提起公訴，惟該併案部分與起訴部分顯有連續犯之
    裁判上一罪關係，為起訴效力所及，爰一併審理之。次查被告甲○○曾於八十六
    年間因違反肅清煙毒條例案件經台灣高等法院台中分院判處有期徒刑三年一月，
    於八十六年十月十六日確定，經更定其刑為有期徒刑三年三月，再於八十七年四
    月十二日因違反麻醉藥品管理條例案件經本院判處有期徒刑六月確定，嗣定應執
    行刑為有期徒刑三年六月，於九十年四月十九日假釋期滿視為有期徒刑執行完畢
    ，再於九十年九月十日因偽造印文案件，經本院判處有期徒刑三月確定，於九十
    一年八月二十九日執行完畢，有台灣高等法院被告全國前案紀錄表一紙附卷可憑
    ，於有期徒刑執行完畢後，五年內再犯本件有期徒刑以上之罪，為累犯，依法遞
    加重其刑。爰審酌被告曾因施用毒品經強制戒治執行完畢，並曾因違反肅清煙毒
    條例、麻醉藥品管理條例案件經判刑確定，且已執行完畢，無視對於自身健康之
    戕害及國家對於杜絕毒品犯罪之禁令，猶施用毒品不輟，再為本案犯行，惟念及
    其吸毒係戕害自己身心之行為及其於犯罪後坦承犯行等一切情狀，各量處如主文
    所示之刑。扣案之毒品海洛因三包（淨重各重０．三一公克、０．四三公克、０
    ．０三公克，空包裝重０．三一公克、０．二四公克、０．三六公克）為違禁物
    ，依法併予宣告沒收銷燬之。扣案之注射針筒一支為被告所有供犯罪所用之物，
    業據其供明在卷，依法併予宣告沒收。
據上論斷，應依刑事訴訟法第二百七十三條之一第一項、第二百九十九條第一項前段
，毒品危害防制條例第十條第一項、第十八條第一項前段，刑法第十一條、第五十六
條、第四十七條、第三十八條第一項第二款，判決如主文。
中      華      民      國      九十四      年      一      月    三    日
                            臺灣臺中地方法院刑事第九庭
                                法  官  陳  如  玲
右正本證明與原本無異。
如不服本判決，應於判決送達後十日內向本院提出上訴狀，上訴於臺灣高等法院臺中
分院( 須附繕本 )。
                                書記官
中      華      民      國      九十四      年      一      月    三    日
附錄本案論罪科刑法條全文
毒品危害防制條例第十條第一項：施用第一級毒品，處六月以上五年以下有期徒刑。
毒品危害防制條例第十條第二項：施用第二級毒品，處三年以下有期徒刑。
